臺灣嘉義地方法院民事判決　九十年度訴字第二八七號
　　原　　　告　乙○○
　　　　　　　　己○○
　　被　　　告　丙○○
　　法定代理人　甲○○
　　訴訟代理人　丁　○
　　　　　　　　戊○○
右當事人間請求損害賠償事件，本院判決如左：
    主      文
被告應連帶給付原告新台幣貳拾陸萬元及自民國九十年四月二十七日起至清償日止按
年息百分之五計算之利息。
原告其餘之訴駁回。
訴訟費用由被告連帶負擔四分之一，餘由原告負擔。
本件原告勝訴部分於原告以新台幣捌萬柒仟元為被告供擔保後得假執行；但被告如於
假執行程序實施前，以新臺幣貳拾陸萬元為原告預供擔保，得免為假執行。
原告其餘假執行之聲請駁回。
    事實及理由
一、本件原告主張：被告丙○○係被告統聯汽車客運股份有限公司之司機，為被告統
    聯汽車客運股份有限公司之受僱人，於民國八十九年四月十一日十五時二十五分
    許，飲酒後駕駛被告統聯汽車客運股份有限公司之車號ＦＳ九０三號營業大客車
    ，沿嘉義市○○路由南往北方向行駛，途經該路與北港路交岔路口欲左轉往北港
    路行駛，因未注意車前狀況，又未讓前一時向之車輛先行，適有原告乙○○駕駛
    車號ＲＴ０八一二號自小貨車，載有原告己○○，由世賢路由北往南方向行駛，
    亦駛至世賢路與北港路交岔路口欲直行通過，兩車發生擦撞，致使原告乙○○因
    而受有左耳及左前臂撕裂傷、左側肩胛骨裂傷、全身多處擦傷破皮，原告己○○
    則受有左胸及左膝挫傷、下腹部挫傷及血尿等傷害；爰依據民法第一百八十四條
    第一項前段、第一百八十八條第一項規定，請求被告應連帶給付原告乙○○醫療
    費用新台幣（以下同）一萬六千八百七十二元及精神慰撫金六十萬元，應連帶賠
    償原告己○○醫療費用五千元及精神慰撫金六十萬元之損害賠償等語。並聲明：
    （一）被告應連帶給付原告乙○○六十一萬六千八百七十三元，應連帶給付原告
    己○○六十萬五千元及均自九十年四月二十七日起至清償日止按年息百分之五計
    算之利息；（二）訴訟費用由被告負擔；（三）原告願供擔保請准宣告假執行。
二、被告則以：對於原告主張被告丙○○係被告統聯汽車客運股份有限公司之司機，
    為被告統聯汽車客運股份有限公司之受僱人，於八十九年四月十一日十五時二十
    五分許，飲酒後駕駛被告統聯汽車客運股份有限公司之車號ＦＳ九０三號營業大
    客車，沿嘉義市○○路由南往北方向行駛，途經該路與北港路交岔路口欲左轉往
    北港路行駛，適有原告乙○○駕駛車號ＲＴ０八一二號自小貨車，載有原告己○○，由世賢路由北往南方向行駛，亦駛至世賢路與北港路交岔路口欲直行通過，
    兩車發生擦撞，致使原告乙○○因而受有左耳及左前臂撕裂傷、左側肩胛骨裂傷
    、全身多處擦傷破皮，原告己○○則受有左胸及左膝挫傷、下腹部挫傷及血尿等
    傷害之事實不否認，並稱前已與原告二人達成和解，願意賠償原告二人合計三十
    六萬元，被告丙○○並已先給付十萬元予原告二人等語資為抗辯。並聲明：（一
    ）原告之訴駁回；（二）訴訟費用由原告負擔。
三、兩造未爭執之事實：
（一）被告丙○○係被告統聯汽車客運股份有限公司之司機，為被告統聯汽車客運股
      份有限公司之受僱人，於八十九年四月十一日十五時二十五分許，飲酒後駕駛
      被告統聯汽車客運股份有限公司之車號ＦＳ九０三號營業大客車，沿嘉義市○○路由南往北方向行駛，途經該路與北港路交岔路口欲左轉往北港路行駛，適
      有原告乙○○駕駛車號ＲＴ０八一二號自小貨車，載有原告己○○，由世賢路
      由北往南方向行駛，亦駛至世賢路與北港路交岔路口欲直行通過，兩車發生擦
      撞，致使原告乙○○因而受有左耳及左前臂撕裂傷、左側肩胛骨裂傷、全身多
      處擦傷破皮，原告己○○則受有左胸及左膝挫傷、下腹部挫傷及血尿等傷害之
      事實。
（二）被告丙○○曾答應賠償原告二人共計三十六萬元，為原告二人所同意，被告丙○○並已先給付十萬元予原告二人，被告統聯汽車客運股份有限公司亦同意丙○○與原告二人之上開協議。
四、本院依職權調閱本院八十九年度交易字第一七八號公共危險案卷宗。
五、得心證之理由：
（一）本件被告丙○○經合法通知，未於最後言詞辯論期日到場，核無民事訴訟法第
      三百八十六條所列各款情形，爰依原告之聲請，由其一造辯論而為判決。
（二）被告丙○○係被告統聯汽車客運股份有限公司之司機，為被告統聯汽車客運股
      份有限公司之受僱人，於八十九年四月十一日十五時二十五分許，飲酒後駕駛
      被告統聯汽車客運股份有限公司之車號ＦＳ九０三號營業大客車，沿嘉義市○○路由南往北方向行駛，途經該路與北港路交岔路口欲左轉往北港路行駛，適
      有原告乙○○駕駛車號ＲＴ０八一二號自小貨車，載有原告己○○，由世賢路
      由北往南方向行駛，亦駛至世賢路與北港路交岔路口欲直行通過，兩車發生擦
      撞，致使原告乙○○因而受有左耳及左前臂撕裂傷、左側肩胛骨裂傷、全身多
      處擦傷破皮，原告己○○則受有左胸及左膝挫傷、下腹部挫傷及血尿等傷害之
      事實，業據本院依職權調取本院八十九年度交易字第一七八號公共危險案件卷
      宗核閱屬實，且為兩造所未爭執，復有道路交通事故調查報告表一份、生化緊
      急檢驗單一紙、診斷證明書二份及現場照片九張附於上開刑事卷內可稽，應堪
      信為真正。
（三）本件原告對被告二人提起本件訴訟，係以被告丙○○為被告統聯汽車客運股份
      有限公司之受僱人，其因執行職務而不法侵害原告二人之權利，被告統聯汽車
      客運股份有限公司乃被告丙○○之僱用人，自應由被告二人負連帶損害賠償責
      任，而依據民法侵權行為之規定，請求被告二人負連帶賠償責任，被告應連帶
      給付原告乙○○六十一萬六千八百七十三元，應連帶給付原告己○○六十萬五
      千元及法定遲延利息；惟查，本件兩造於上開車禍發生後，曾由被告丙○○與
      原告二人協議，被告丙○○願意賠償原告二人三十六萬元，被告丙○○並已給
      付十萬元與原告二人之事實，為兩造所陳述在卷；又原告亦陳述與被告丙○○
      談賠償金額時，如丙○○給付三十六萬元後，原告二人對被告統聯汽車客運股
      份有限公司之損害賠償請求權亦消滅等語（見本院九十一年四月八日言詞辯論
      筆錄），另被告統聯汽車客運股份有限公司亦陳述同意丙○○與原告達成之協
      議等語（見本院九十一年四月八日言詞辯論筆錄），依上所述，兩造就上開車
      禍之損害賠償，已達成和解，兩造間就上開車禍之損害賠償已存在和解契約無
      誤，兩造雙方已合意上開車禍之損害賠償金額為三十六萬元；至於原告二人另
      陳述因被告丙○○要求其餘二十六萬元分期給付，為原告二人所不同意，被告
      丙○○因此一直未給付其餘金額，所以未成立和解等語；然兩造已就賠償金額
      為三十六萬元部分達成協議，又原告二人亦已收受十萬元之給付，兩造自已成
      立和解契約無誤，至於分期付款或一次給付，僅係給付方式之爭議，自不影響
      上開和解契約之有效成立。
（四）兩造間既已成立和解契約，原告二人自僅能依據和解契約請求被告二人給付和
      解金額，而原告二人於本院審理程序中亦陳述依據和解契約請求（見本院九十
      一年四月八日言詞辯論筆錄），被告二人對原告之上開主張亦未陳述反對意見
      ，從而，原告二人本於和解契約之法律關係訴請被告二人應連帶給付二十六萬
      元（三十六萬元減去十萬元）及自九十年四月二十七日起至清償日止按年息百
      分之五計算之利息，為有理由，應予准許，逾前開範圍所為之請求，為無理由
      ，應予駁回。
（五）本件原告聲請就勝訴部分宣告假執行，爰依據民事訴訟法第三百九十條第二項
      規定，酌定金額宣告之；本院另依職權，准被告於假執行程序實施前預供擔保
      ，得免為假執行；至於原告敗訴部分，其該部分既經駁回，其假執行之聲請失
      所附麗，應予駁回，在此敘明。
（六）訴訟費用負擔之依據：民事訴訟法第七十九條但書。
中　　　華　　　民　　　國　　九十一　　年　　　四　　　月　　　八　　日
~B臺灣嘉義地方法院民事第二庭
~B　　法　官　陳杰正
如對本判決上訴須於判決送達後廿日內向本院提出上訴狀
中　　　華　　　民　　　國　　九十一　　年　　　四　　　月　　　八　　日
~B　　書記官　賴琪玲
